---
title: "Metode Searching — Penjelasan + Studi Kasus (R + RStudio)"
author: "kelompok 10"
date: "`r Sys.Date()`"
output: html_document
---

```{r setup, include=FALSE}
knitr::opts_chunk$set(echo = TRUE, message = FALSE, warning = FALSE)
library(microbenchmark)
```

# Metode Searching

## 1. Unsorted Search

### 1.1 Sequential Search (Linear Search)
Mencari elemen dengan memeriksa setiap data secara berurutan, satu per satu, dari
awal hingga akhir

```{r sequential-function}
sequential_search <- function(vec, target){
  for(i in seq_along(vec)){
    if(vec[i] == target) return(list(found = TRUE, index = i, steps = i))
  }
  return(list(found = FALSE, index = NA, steps = length(vec)))
}

# contoh
v <- c(7,5,1,9,3)
sequential_search(v, 1)
```

### Studi Kasus 1: eksperimen waktu rata-rata

```{r sequential-benchmark}
set.seed(123)
vec <- sample(1:1e5, 1e4)
mb <- microbenchmark(
  found = sequential_search(vec, vec[9000]),
  not_found = sequential_search(vec, -1),
  times = 100
)
print(mb)
```

### 1.2 Hash Table Search (dengan chaining)
Menggunakan fungsi hash untuk menghitung indeks (posisi) data secara langsung,
memungkinkan pencarian instan tanpa perbandingan.

```{r hash-table-impl}
create_hash_table <- function(vec, m = 101){
  buckets <- vector('list', m)
  for(x in vec){
    h <- (x %% m) + 1
    buckets[[h]] <- c(buckets[[h]], x)
  }
  structure(list(buckets = buckets, m = m), class = 'hashtable')
}

hash_search <- function(ht, target){
  h <- (target %% ht$m) + 1
  bucket <- ht$buckets[[h]]
  if(length(bucket) == 0) return(list(found = FALSE, index = NA))
  idx <- which(bucket == target)
  if(length(idx)) return(list(found = TRUE, bucket = h, pos_in_bucket = idx))
  list(found = FALSE, bucket = h)
}

# contoh
ht <- create_hash_table(c(7,5,1,9,3,14), m = 5)
hash_search(ht, 14)
```

### 1.3 Binary Search Tree (BST)
Mencari data dengan menelusuri struktur pohon, bergerak ke cabang kiri (nilai lebih
kecil) atau kanan (nilai lebih besar) secara rekursif.

```{r bst-impl}
make_node <- function(val) list(val = val, left = NULL, right = NULL)

bst_insert <- function(root, val){
  if(is.null(root)) return(make_node(val))
  if(val < root$val) root$left <- bst_insert(root$left, val)
  else root$right <- bst_insert(root$right, val)
  root
}

bst_search <- function(root, target){
  if(is.null(root)) return(FALSE)
  if(root$val == target) return(TRUE)
  if(target < root$val) bst_search(root$left, target)
  else bst_search(root$right, target)
}

# contoh
values <- c(8,10,3,14,6,1,7,4)
root <- NULL
for(v in values) root <- bst_insert(root, v)
bst_search(root, 7)
```

## 2. Sorted Search

> Catatan: metode sorted search memerlukan data terurut.

### 2.1 Binary Search
Mencari elemen pada data terurut dengan membandingkan target ke nilai tengah, lalu
membuang setengah bagian pencarian secara berulang.

```{r binary-search}
binary_search <- function(vec, target){
  L <- 1; R <- length(vec)
  steps <- 0
  while(L <= R){
    steps <- steps + 1
    mid <- floor((L + R) / 2)
    if(vec[mid] == target) return(list(found = TRUE, index = mid, steps = steps))
    if(target < vec[mid]) R <- mid - 1 else L <- mid + 1
  }
  list(found = FALSE, index = NA, steps = steps)
}

v <- c(1,3,5,7,9,11,13)
binary_search(v, 3)
```

### 2.2 Interpolation Search
Menebak posisi elemen secara cerdas (interpolasi) pada data terurut, dengan asumsi
data terdistribusi seragam (bukan sekadar membelah di tengah).

```{r interpolation-search}
interpolation_search <- function(vec, target){
  L <- 1; R <- length(vec); steps <- 0
  while(L <= R && target >= vec[L] && target <= vec[R]){
    steps <- steps + 1
    if(L == R){
      if(vec[L] == target) return(list(found = TRUE, index = L, steps = steps))
      else return(list(found = FALSE, index = NA, steps = steps))
    }
    pos <- L + floor(((target - vec[L]) * (R - L)) / (vec[R] - vec[L]))
    if(pos < L || pos > R) break
    if(vec[pos] == target) return(list(found = TRUE, index = pos, steps = steps))
    if(vec[pos] < target) L <- pos + 1 else R <- pos - 1
  }
  list(found = FALSE, index = NA, steps = steps)
}

v <- seq(10, 100, by = 10)
interpolation_search(v, 90)
```

### 2.3 Jump Search
Mencari pada data terurut dengan "melompat" maju dalam interval tetap (blok), lalu
melakukan pencarian berurutan di dalam blok yang relevan.

```{r jump-search}
jump_search <- function(vec, target){
  n <- length(vec)
  step <- floor(sqrt(n))
  prev <- 1
  while(prev <= n && vec[min(n, prev+step-1)] < target){
    prev <- prev + step
  }
  # linear search in block
  start <- max(1, prev - step + 1)
  for(i in start:min(n, prev+step-1)){
    if(vec[i] == target) return(list(found = TRUE, index = i))
  }
  list(found = FALSE, index = NA)
}

v <- 1:31
jump_search(v, 27)
```

## 3. Studi Kasus Lengkap: Bandingkan Waktu Pencarian

Kita bandingkan waktu `sequential` vs `binary` vs `hash` pada *n* yang berbeda.

```{r benchmark-compare}
set.seed(42)
n <- c(1e3, 5e3, 1e4)
res <- data.frame()
for(N in n){
  vec <- sample(1:(N*10), N)
  target <- sample(vec, 1)
  vec_sorted <- sort(vec)
  ht <- create_hash_table(vec, m = round(N/5) + 1)
  bm <- microbenchmark(
    sequential = sequential_search(vec, target),
    binary = binary_search(vec_sorted, target),
    hashtable = hash_search(ht, target),
    times = 50
  )
  print(sprintf('N=%d', N))
  print(bm)
}
```




 



