---
title: "Algoritma Greedy — Penjelasan, Studi Kasus, dan Implementasi di R"
author: "kelompok 10"
date: "`r Sys.Date()`"
output: html_document
---

```{r setup, include=FALSE}
knitr::opts_chunk$set(echo = TRUE, warning = FALSE, message = FALSE)
```

# Metode Greedy

## 1. Greedy pada Optimal Storage on Tapes

### 1.1 Konsep Masalah
Pada media penyimpanan sekuensial seperti tape, akses data dilakukan secara berurutan. Maka, urutan penyimpanan memengaruhi waktu akses rata‑rata (Mean Retrieval Time / MRT). 

Strategi Greedy: **Urutkan file dari durasi terkecil ke terbesar.**

### 1.2 Studi Kasus

| Program | Durasi (menit) |
|---------|---------------|
| A       | 5             |
| B       | 10            |
| C       | 3             |

```{r tape-setup}
file_lengths <- c(A = 5, B = 10, C = 3)

retrieval_time <- function(x){
  cumulative <- cumsum(x)
  mean(cumulative)
}
```

### Tanpa Greedy (Urutan Asli)
```{r no-greedy}
order_random <- file_lengths
retrieval_time(order_random)
```

### Dengan Greedy (Sort Kecil → Besar)
```{r greedy-order}
order_greedy <- sort(file_lengths)
retrieval_time(order_greedy)
```

---

## 2. Fractional Knapsack Problem

### 2.1 Konsep Dasar
Pada fractional knapsack, barang dapat diambil sebagian. Tujuan algoritma adalah memaksimalkan nilai barang dalam kapasitas tas terbatas.

Strategi Greedy: **Pilih barang berdasarkan nilai per berat tertinggi.**

### 2.2 Studi Kasus

| Barang | Berat (kg) | Nilai |
|--------|-----------|-------|
| A      | 10        | 60    |
| B      | 20        | 100   |
| C      | 30        | 120   |

```{r knapsack-setup}
items <- data.frame(
  Item = c("A","B","C"),
  Weight = c(10,20,30),
  Value = c(60,100,120)
)

items$density <- items$Value / items$Weight
items <- items[order(-items$density), ]
items
```

### Eksekusi Algoritma Greedy
```{r knapsack-run}
capacity <- 20
profit <- 0
selection <- c()

for(i in 1:nrow(items)){
  if(items$Weight[i] <= capacity){
    profit <- profit + items$Value[i]
    capacity <- capacity - items$Weight[i]
    selection <- c(selection, paste(items$Item[i], "(FULL)"))
  } else {
    fraction <- capacity / items$Weight[i]
    profit <- profit + items$Value[i] * fraction
    selection <- c(selection, paste0(items$Item[i], " (", round(fraction*100), "%)"))
    break
  }
}

profit
selection
```

---

# Kesimpulan

Dari dua studi kasus di atas, algoritma Greedy terbukti memberikan solusi cepat dan sederhana untuk:

- **Tape Storage** → menghasilkan MRT lebih kecil dibanding urutan acak
- **Fractional Knapsack** → memberikan nilai optimal berdasarkan prioritas densitas nilai

Walaupun demikian, Greedy tidak selalu memberikan solusi terbaik pada semua kasus (misalnya 0/1 Knapsack). Namun untuk masalah tertentu, algoritma ini merupakan pendekatan yang sangat efisien dan mudah diimplementasikan dalam bahasa pemrograman seperti R.

---

